【裁判字號】    97,交聲,2229
【裁判日期】    970911
【裁判案由】    聲明異議
【裁判全文】
臺灣臺中地方法院交通事件裁定        97年度交聲字第2229號
原處分機關  交通部公路總局台中區監理所
異  議  人
即受處分人  甲○○
上列異議人即受處分人因違反道路交通管理處罰條例案件，對於
交通部公路總局台中區監理所民國97年7月29日所為之裁決（中
監違字第裁60-Z00000000號違反道路交通管理事件裁決書），聲
明異議，本院裁定如下：
    主    文
異議駁回。
    理    由
一、原處分機關略以：異議人即受處分人甲○○（下稱受處分人
    ）駕駛車牌號碼X3-8707號自小客車，於97年6月15日14時5
    分許，在國道三號南向249.8公里處，因「經雷射測定行速1
    23公里，超速13公里及未帶駕照」之違規，為國道公路警察
    局第七警察隊名間分隊依違反道路交通管理處罰條例第33條
    第1項第1款、第25條第3款之規定當場舉發，受處分人於期
    限內到案申訴，本所於97年7月29日以中監違字第裁60-Z000
    00000號裁決書裁處罰鍰新台幣三千三百元，並依道路交通
    管理處罰條例第63條規定記違規點數一點，受處分人不服，
    於法定期限內具狀聲明異議。本案經原舉發機關函覆略以「
    查高速、快速公路交通管制規則第5條『汽車行駛高速快速
    公路，應依速限標誌指示』．．．當時以雷達槍測速器．．
    ．測得案內車輛行速123公里．．．經索閱證照，該駕駛人
    出示身分證件．．．方予以製單舉發，並無不當」，本案違
    規事實明確，請依法駁回。
二、受處分人則以：受處分人常出國經商，回國時帶妻子與女兒
    回嘉義老家，路經南投時，因困倦下休息站買提神飲料再上
    路，車上女兒百般提醒勿超速，故緊收速度於110KM/HR，剛
    確認無超速時，前方警察即搖旗攔下，經一儀器說明受處分
    人超速，即開立紅單。雖經受處分人再次說明不可能超速，
    是否測錯車輛，執法人員不理睬，說有異議請向監理所反映
    。受處分人所不服者有1、速度控制在110公里，沒超速。2
    、沒照片，怎能證明該數字「123Km」是受處分人的速度。3
    、執法人員是否有疏失？誰知道。4、法治社會講究數字及
    證據，總不能警察愛怎樣就怎樣等語，聲明異議。
三、按汽車駕駛人，駕駛汽車未隨身攜帶駕駛執照者，處新台幣
    三百元以上六百元以下罰鍰；又汽車行駛於高速公路、快速
    公路或設站管制之道路，不遵守使用限制、禁止、行車管制
    及管理事項之管制規則，而有行車速度超過規定之最高時速
    或低於規定之最低時速者，處汽車駕駛人新台幣三千元以上
    六千元以下罰鍰；再汽車駕駛人有第33條第1項情形者，除
    依原條款處罰鍰外，並記違規點數一點。另小型車行駛高、
    快速公路行車速度超過規定之最高速限未滿二十公里，於期
    限內繳納或到案聽候裁決者，處罰鍰新台幣三千元，道路交
    通管理處罰條例第25條第3款、第33條第1項第1款、第63條
    第1項第1款及違反道路交通管理事件統一裁罰基準表分別定
    有明文。
四、查受處分人駕駛X3-8707號自小客車，於97年6月15日14時5
    分許，在國道三號南向249.8公里處，因「1、限速110公里
    ，經雷射測定行速123公里，超速13公里。2、未帶駕照」之
    違規，為國道公路警察局第七警察隊名間分隊依違反道路交
    通管理處罰條例第33條第1項第1款、第25條第3款規定攔查
    舉發等情，有內政部警政署國道公路警察局公警局交字第Z0
    0000000號舉發違反道路交通管理事件通知單移送聯影本附
    卷可稽。又國道公路警察局於上開違規地點所設置器號LP02
    278之雷射測速儀，係於96年10月5日送檢定，經經濟部標準
    檢驗局檢定合格，有效期間至97年10月31日。且該雷射測速
    儀雖未具照相及顯示車號、時間、日期之功能，然執勤員警
    判別該違規車輛之方式，係於測距288公尺鎖定該車輛，執
    勤員警確認該車輛超速無誤，方予以攔停，並會同駕駛人當
    場檢視測速器抬頭液晶顯示器所顯示之行車數據，亦有內政
    部警政署國道公路警察局第七警察隊97年7月3日公警七交字
    第0970771560號函及附件雷射測速儀檢定合格證書影本在卷
    足憑，相關法規並未限制取締超速違規須以照相方式為之，
    則本件受處分人駕駛X3-8707號自小客車，應係於97年6月15
    日14時5分許，在國道三號南向249.8公里處前之288公尺處
    行駛時，即遭執勤員警以雷射測速儀鎖定超速，而於249.8
    公里處遭攔查舉發，亦即受處分人超速之地點，精確言之，
    應係在249.8公里處前之288公尺處，且員警係以單一超速車
    輛予以鎖定後，始於249.8公里處攔查該被鎖定之車輛，並
    無誤認之虞。參諸受處分人於聲明異議狀亦自承因困倦而下
    休息站買提神飲料再上路，因而同車女兒乃百般提醒勿超速
    ，「故緊收速度於110KM/HR，剛確認無超速時，前方警察即
    搖旗攔下」等語，益徵受處分人於執勤員警搖旗攔查點（即
    雷射測速儀設置點）249.8公里處前之288公尺處時，係屬超
    速之狀態，否則何以在「緊收速度」後，車速仍達110KM/HR
    ？綜上所述，本件舉發機關於上開違規地點所設置之雷射測
    速儀，既已定期檢驗合格，且在有效期間內，受處分人迄未
    陳明該雷射測速儀有何不可信之情事，復已簽名收受執勤員
    警所製發之舉發通知單，則執勤警員本其維護交通秩序、安
    全職責所為之舉發，自應受到合法、正確之推定。至於原處
    分機關就受處分人於上開違規地點未隨身攜帶駕駛執照，違
    反道路交通管理處罰條例第25條第3款規定，而裁處罰鍰新
    台幣三百元部分，受處分人並未爭執。從而原處分機關根據
    原舉發機關所舉發受處分人上開違規之事實，依道路交通管
    理處罰條例第33條第1項第1款、第25條第3款、第63條之規
    定，裁處受處分人罰鍰新台幣三千三百元，並記違規點數一
    點，即無不合，受處分人聲明異議為無理由，應予駁回。
五、據上論斷，應依道路交通管理處罰條例第87條、道路交通案
    件處理辦法第19條，裁定如主文。
中    華    民    國    97    年     9    月    11    日
                  交通法庭    法  官  鍾堯航
上正本證明與原本無異。
如不服本裁定應於送達後五日內向本院提出抗告狀。
                              書記官  吳淑願
中    華    民    國    97    年     9    月    11    日


司法院資訊處製作；財團法人民間司法改革基金會備份。
